臺灣花蓮地方法院交通事件裁定　　　　 95年度交聲字第175號
原處分機關　交通部公路總局臺北區監理所花蓮監理站
異　議　人
即受處分人　甲○○
上列受處分人因違反道路交通管理處罰條例聲明異議案件，對於
交通部公路總局台北區監理所花蓮監理站於中華民國95年12月 5
日所為之處分（花監違字第裁00-000000000號）聲明異議，本院
裁定如下：
    主  文
原處分撤銷。
甲○○汽車不依限期參加定期檢驗，處罰鍰新台幣壹仟肆佰元，
並吊扣其牌照。
    理  由
一、原處分意旨略以：異議人即受處分人甲○○所有車號4197-G
    Y號自用小客車之定檢日為民國95年 4月30日，然其於95年7
    月3日不依期限參加定期檢驗，今已逾期6個月以上，爰依道
    路交通管理處罰條例第17條第 1項之規定，處罰緩新台幣（
    下同）1400元，並註銷牌照等語。異議人則以：其因一時失
    察，且未收到任何定期檢驗之通知，致未於定檢日參加定期
    檢驗，嗣發覺逾期未定檢，即委託車行代為驗車，惟該車因
    遭台灣士林地方法院於95年 9月實施假扣押而遭相對人拒絕
    辦理驗車事宜，故無法驗車，為此不服原處分而聲明異議。
二、按汽車不依限期參加定期檢驗或臨時檢驗者，處汽車所有人
    900元以上1800以下罰鍰；逾期1個月以上者並吊扣其牌照，
    至檢驗合格後發還，逾期 6個月以上者，註銷其牌照，道路
    交通管理處罰條例第17條第1項定有明文。
三、經查：
    (一)按領有牌照之汽車，其出廠年份，自小客車未滿 5年者免
      予定期檢驗，5年以上未滿10年者，每年至少檢驗1次，10
      年以上者每年至少檢驗 2次。汽車所有人應於指定日期前
      後 1個月內持行車執照、新領牌照登記書向公路監理機關
      申請檢驗。但自用小型車申請檢驗，免持新領牌照登記書
      。道路交通安全規則第44條第 1項定有明文。而異議人所
      有之上開車輛出廠年份為1999年 3月，指定檢驗日期為95
      年4 月30日，並於行車執照清楚詳細記載等情，有交通部
      公路總局台北區監理所花蓮監理站96年 1月10日北監花字
      第0961000026號函乙份在卷可參。且法律並未明文規定監
      理機關應於定檢日前通知汽車所有人參加定期檢驗，監理
      機關自無通知義務，是異議人自可依行車執照上所載檢驗
      日期參加定期檢驗，其抗辯：未收到定期檢驗之通知，致
      未參加定期檢驗云云，自非可採。
    (二)又異議人所有之上開車輛已於95年 9月11日，經臺灣士林
      地方法院民事執行處執行查封，有該處95年 9月11日士院
      鎮95執全實字第1944號乙份附卷足稽，是異議人抗辯：該
      車遭法院查封後，而無法驗車等語，應堪採信。因此該車
      遭法院查封後之逾期未參加定期檢驗部分，自不得處罰異
      議人。
    (三)綜上所述，該車定檢日為95年 4月30日，而法院查封該車
      日期為95年 9月11日，是計算至法院查封日，異議人不依
      限期參加定期檢驗已逾期1個月以上，但未達6個月。是異
      議人就上開違規部分聲明異議，為無理由，應予駁回；但
      原處分機關以異議人未依限期參加定期檢驗，已逾期 6個
      月，而註銷該車牌照部分，容有未洽，異議人此部分異議
      ，為有理由，自應由本院將原處分撤銷，就異議人未依限
      期參加定期檢驗，逾期 1個月以上之行為，改裁定如主文
      第二項。
據上論斷，應依道路交通案件處理辦法第20條，裁定如主文。
中　　華　　民　　國　　96　　年　　3 　　月　　3 　　日
                        臺灣花蓮地方法院交通法庭
                                法　官　李 世 華
上列正本證明與原本無異。
如對本裁定不服，應於送達後5日內，向本院提出抗告狀（應抄
附繕本）。
                                書記官
中　　華　　民　　國　　96　　年　　3 　　月　　3 　　日
